【裁判字號】    96,交聲,207
【裁判日期】    970124
【裁判案由】    違反道路交通管理處罰條例聲明異議
【裁判全文】
臺灣花蓮地方法院交通事件裁定         96年度交聲字第207號
原處分機關  交通部公路總局臺北區監理所花蓮監理站
異  議  人
即受處分人  六盈企業有限公司
代  表  人  乙○○
上列受處分人因違反道路交通管理處罰條例案件，對於交通部公
路總局台北區監理所花蓮監理站中華民國96年11月 9日花監違字
第裁44-P00000000號違反道路交通管理事件之裁決聲明異議，本
院裁定如下：
    主  文
異議駁回。
    理  由
一、按汽車裝載貨物超過核定之總重量、總聯結重量者，處汽車
    所有人罰鍰，並記汽車違規紀錄一次。有前 2項規定之情形
    者，應責令改正或當場禁止通行，並處新台幣（下同）一萬
    元罰鍰，超載十公噸以下者，以總超載部分，每一公噸加罰
    新台幣一千元；超載逾十公噸至二十公噸以下者，以總超載
    部分，每一公噸加罰新台幣二千元；超載逾二十公噸至三十
    公噸以下者，以總超載部分，每一公噸加罰新台幣三千元；
    超載逾三十公噸者，以總超載部分，每一公噸加罰新台幣五
    千元。未滿一公噸以一公噸計算。道路交通管理處罰條例第
    29 條之2第1項前段、第3項定有明文。
二、原處分意旨略以：本件異議人即受處分人六盈企業有限公司
    所有車號 7H-3207號自用一般小貨車，於民國96年10月17日
    10時10分許，經人駕駛行經台9線237.8公里處時，有裝載貨
    物超過核定之重量，乃依道路交通管理處罰條例第29 條之2
    第3項之規定，裁處罰鍰一萬一千元。
三、本件聲明異議意旨略以：警方取締所使用之地磅為非法地磅
    ，因該地磅站無花蓮縣政府合法之營利事業登記證，不能對
    外營業，又無經濟部中央標準局度量衡器許可執照，無法證
    明重量，不可開立磅單，為此不服原處分而聲明異議云云。
四、經查：異議人所有上開車輛於前揭時地，經警方攔下至泉源
    加油站旁之地磅站過磅，經警核對該車行車執照，其上記載
    該車載重核重為3.49噸，但過磅秤得 4噸，超載0.51噸，故
    認定超重，又該地磅站所使用之地磅有經濟部標準局檢驗合
    格證書等情，業據證人即舉發員警甲○○證述明確，並提出
    經濟部標準檢驗局度量衡器檢定合格證明書乙份供參，且有
    泉源電子地磅單乙紙附卷足佐。異議人就其車輛經過磅有超
    載乙節，亦不爭執，僅以前詞置辯。又證人甲○○警員當時
    所使用之地磅為泉源商行之地磅，而泉源商行業經辦妥營利
    事業登記，此有其提出之花蓮縣政府營利事業登記證足憑。
    再公司行號經營地秤（俗稱地磅）無須取得度量衡業許可執
    照，故泉源商行所經營之地秤若非屬經營法定度量衡器之製
    造、修理或輸入業者，無須領取度量衡業許可執照，惟公司
    行號經營地秤若作為交易、證明或公務檢測之用，則須經過
    經濟部標準檢驗局檢定合格，始得於檢定合格有效期間內為
    計量使用，經查泉源商行所使用之地秤業經於96年 3月21日
    經檢定合格等情，有經濟部標準檢驗局97年 1月16日經標四
    字第 09700003610號函在卷足稽。是異議人上開所辯，顯無
    理由。異議人所有之上開車輛有前揭違規事實，應堪認定。
五、從而，原處分機關依道路交通管理處罰條例第29條之2第3項
    之規定，裁處異議人罰鍰一萬一千元，於法並無違誤，本件
    異議為無理由，應予駁回。
據上論斷，應依道路交通案件處理辦法第19條，裁定如主文。
中    華    民    國    97    年    1     月    24    日
                  交通法庭      法  官  李世華
上列正本證明與原本無異。
如對本裁定不服，應於送達後5 日內，向本院提出抗告狀（應抄
附繕本）。
中    華    民    國    97    年    1    月    24    日
                                書記官


司法院資訊處製作；財團法人民間司法改革基金會備份。
